# 租入农民土地上的建设项目问题？

提问人：五老峰 时间：2012-12-23 22:16:29
假设租入农民荒地 30 年，租金一次性支付。 支付后在土地上建了一些房子，另外还修造了一些道路，进行了土地平整，修改了一些排水和灌溉水沟等设施。 想向陈老师和各位请教一下：
1 、 30 年租金有些审计报告放在长期待摊费用科目，有些又放在无形资产科目，不知哪一种正确呢？如果有承包证，是否可以放在无形资产科目，如果没有承包证，只有租赁合同，是不是只能放在长期待摊费用科目呢？
2 、在租赁农村土地（集体所有权）上盖的房子，将来肯定不能办理产权证，如果IPO项目，审计报告中是将其记入长期待摊费用，还是计入到“固定资产－临时性建筑物”， 还是放在“固定资产－构造物”中呢？
3 、对于这些土地上修建的道路、平整土地、修建了排水和灌溉水沟等，费用应计入到哪些科目呢？
4 、对于在这些土地上盖房子、修路、平整土地、修建了排水和灌溉水沟等，假设如果使用了银行贷款，能否将利息计入呢？ 对于专项贷款和非专项贷款，是否都可以按《借款费用》准则处理呢？
不好意思一下问了这么多问题，麻烦了！

回答人：chenyiwei
回复 五老峰 的帖子
首先， 30 年的租赁期是有法律风险的，因为合同法规定的租赁期最长为 20 年，即最后 10 年的租赁权益不受法律保护。尤其是IPO项目，对此更需要注意。本版面和投行版面上也有IPO项目中对于拟上市公司使用农用地问题的处理汇总，你可以搜索一下，并建议与券商、律师会同处理该问题。
假设不考虑 30 年租赁期限的合规性问题，一般的考虑是： 1 、依据该土地租赁权益能否再转让，确定是计入无形资产还是长期待摊费用。 2 、此时的房屋建筑物符合固定资产准则对固定资产定义和确认条件的规定，理论上确认为固定资产更为合适，但实务中也存在将其确认为长期待摊费用的做法（经营租赁改良）。实务中两者均可接受，但必须保证一贯应用。 3 、可以计入“长期待摊费用——经营租赁改良支出”。 4 、如果确实符合资本化条件的，即相关的“盖房子、修路、平整土地、修建了排水和灌溉水沟等”属于需经过相当长时间才能达到预定可使用状态的情形，也可以按照借款费用准则的规定进行利息资本化。

回答人：chenyiwei
回复 五老峰 的帖子
1 、需考虑土地平整支出是在租赁期开始时一次性发生的（后续期间内不会再发生），还是以后还要定期重复发生。如果在租赁期开始时一次性发生的（后续期间内不会再发生），则可以以剩余租赁期为摊销年限（前提是预计该项承包合同可正常执行至期满）。
2 、应根据道路使用情况、实际磨损程度等估计两次大修理之间间隔期的长度，作为摊销期限。 3 、可计入其他非流动负债。但将于下一年度摊销的部分需重分类到预收款项。 4 、可列报为“其他非流动资产”，不适合于列报在应交税费借方。

提问人：五老峰 时间：2012-12-29 08:37:07
3 、可计入其他非流动负债。但将于下一年度摊销的部分需重分类到预收款项。 4 、可列报为“其他非流动资产”，不适合于列报在应交税费借方。
非常感谢陈老师，上两点是您对我的回复，你回复 3 说预收 28 年可计入其他非流动负债，我注意到可计入其他非流动负债， 您没有说应计入其他非流动负债。 是不是实务中也可以计入到预收账款科目呢？ 因为我也看到有些企业披露的预收账款科目不少是 3 年以上的账龄。
另外在第 4 点回复中您也说可列报为“其他非流动资产”， 而不是说应列报于“其他非流动资产”， 想问您一下，实务中是否还可以列示于其他科目呢？

回答人：chenyiwei
另外还要注意：区分流动／非流动的“正常营业周期”概念有可能是超过一年的。

回答人：chenyiwei
这里不存在选择，应该是“应”而不是“可”，即不符合流动资产、负债定义的项目只能列报为非流动资产或负债。